臺灣士林地方法院刑事判決
111年度智易字第15號
公  訴  人  臺灣士林地方檢察署檢察官
被      告  周欣洳


上列被告因違反商標法案件，經檢察官提起公訴（111年度偵字
第6932號），本院判決如下：
    主  文
周欣洳犯商標法第九十七條之透過網路方式非法販賣侵害商標權
之商品罪，處拘役伍拾日，如易科罰金，以新臺幣壹仟元折算壹
日。緩刑貳年，並應於本判決確定之翌日起壹年內，向公庫支付
新臺幣參萬元。
扣案如附表二所示之物均沒收。未扣案之犯罪所得新臺幣壹仟陸
佰元沒收，於全部或一部不能沒收或不宜執行沒收時，追徵其價
額。
    事  實
一、周欣洳明知附表一所示商標圖樣，分別係日商三麗鷗股份有
    限公司、日商連股份有限公司、日商小學館集英社製作股份
    有限公司、日商雙葉社股份有限公司、日商森克斯股份有限
    公司向我國經濟部智慧財產局申請註冊核准登記，而取得指
    定使用於附表一「商品名稱」欄所示商品之商標權，現仍於
    商標專用期間內，且未經商標權人同意或授權，不得於同一
    或類似之商品，使用相同或近似於附表一所示商標圖樣，致
    消費者混淆誤認，亦不得販賣侵害商標權之商品，竟基於透
    過網路方式非法販賣侵害商標權之商品之犯意，於民國108
    年1月1日起至110年8月18日為警查獲時止之期間，在臺北市
    ○○區○○街000號住處，在蝦皮購物網站接續以每件新臺幣（
    下同）69元至250元之價格販售上開侵害商標權商品予不特
    定人。適經警執行網路巡邏時察覺有異，於110年8月3日喬
    裝買家以120元之價格向周欣洳購入附表二編號1所示商品，
    經鑑定確認為侵害商標權商品後，於110年8月18日下午5時1
    0分許，持本院所核發之搜索票前往周欣洳上址住處執行搜
    索，當場扣得附表二編號2至36所示侵害商標權之商品，因
    而查悉上情。　　
二、案經內政部警政署保安警察第二總隊報告臺灣士林地方檢察
    署檢察官偵查起訴。　　
    理  由
一、證據能力之說明
    本院引用被告以外之人於審判外之陳述，業經檢察官及被告
    周欣洳於準備程序同意其證據能力（見本院111年度智易字
    第15號卷〈下稱本院卷〉第63頁至第70頁），本院審酌該等證
    據作成之情況，核無違法取證或其他瑕疵，且與待證事實具
    有關聯性，認為以之作為證據為適當，依刑事訴訟法第159
    條之5規定，均有證據能力。其餘認定本案犯罪事實之非供
    述證據，查無違反法定程序取得之情，依刑事訴訟法第158
    條之4規定反面解釋，亦具有證據能力。
二、認定事實所憑證據及理由
㈠、上開犯罪事實，業據被告周欣洳迭於警詢、偵查及本院審理
    時均坦承不諱（見臺灣士林地方檢察署111年度偵字第6932
    號卷〈下稱偵卷〉第9頁至第14頁、第270頁至第271頁、本院
    卷第74頁、第82頁），並有本院110年度聲搜字第485號搜索
    票、內政部警政署保安警察第二總隊刑事警察大隊偵二隊搜
    索扣押筆錄、扣押物品目錄表、扣押物品收據、搜索及扣案
    物照片、蝦皮購物網站訂購資料、中華郵政WebATM轉帳明細
    表、蝦皮購物網站網頁擷圖、該網站會員帳號「kiki950182
    」資料、玉山銀行集中管理部111年4月14日玉山個（集）字
    第1110044648號函暨附件被告之開戶資料及交易明細（見偵
    卷第15頁至第23頁、第147頁至第151頁、第157頁至第209頁
    、第273頁至第290頁）及附表二「所憑證據」欄所列證據在
    卷可稽，復有如附表二所示侵害商標權商品扣案可佐。又警
    員於110年8月3日雖係基於查獲販賣侵害商標權商品之目的
    ，喬裝買家向被告購入附表二編號1所示商品，因警員自始
    無買受真意，不能完成該次交易；然被告長期在蝦皮購物網
    站公開陳列上開商品販售，且警方於被告住處查扣附表二編
    號2至36所示侵害商標權商品品項甚多、數量非微，足認被
    告於本院審理時自白陳稱：我已出售仿冒三麗鷗商標商品至
    少10件、仿冒哆啦A夢、蠟筆小新及角落小夥伴商標商品至
    少5件、仿冒LINE兔兔商標之卡套至少1件等語（見本院卷第
    63頁），核與事實相符，堪以採信。
㈡、又所謂商品類似係指以2個不同商品，在功能、材料、產製者
    或其他因素上具有共同或關聯之處，依一般社會通念及市場
    交易情形，易使消費者誤認其為來自相同或雖不相同但有關
    聯之來源，此2個商品即存在類似關係而言。扣案如附表二
    編號22、24、28所示眼鏡盒、拭淨布及文具夾等物，雖非其
    等「侵害商標」欄所列商標（即附表一編號14、15、19）之
    指定使用商品，然屬類似組群商品，有該商標單筆詳細報表
    在卷可參（見偵卷第50頁至第54頁、第261頁），參諸附表
    一編號14所示商標係指定用於紙抹布等相關紙類用品、附表
    一編號15所示商標係指定用於眼鏡及其配件、附表一編號19
    所示商標則係指定用於文件夾等事務用品，以功能觀之，紙
    抹布、擦拭布均係作為擦拭物品使用、文具（件）夾亦皆係
    作為文件歸納使用、眼鏡盒則係以保護眼鏡本體不受污損為
    目的，上開物品與註冊商標之指定商品在功能、用途、產製
    者、消費族群及行銷管道等因素上具有相同或關連之處，依
    一般社會通念及市場交易情形，應屬類似商品，再參以附表
    二編號22、24、28所示商品圖樣與前揭註冊商標極為相似，
    僅係姿勢動作及表情略有不同，客觀上已足使一般消費者有
    混淆誤認之虞，核屬侵害商標權商品無訛。
㈢、綜上所述，本案事證明確，被告上揭犯行，洵堪認定，應依
    法論科。　　
三、論罪科刑
㈠、核被告所為，係犯商標法第97條後段之透過網路方式非法販
    賣侵害商標權之商品罪。被告意圖販賣而持有侵害商標權商
    品之低度行為，為其販賣之高度行為所吸收，不另論罪。起
    訴意旨認被告所犯上開2罪為想像競合犯之關係，容有未洽
    ，惟此部分業經檢察官當庭更正如上（見本院卷第62頁），
    附此敘明。
㈡、被告基於非法販賣侵害商標權商品之單一犯意，自108年1月1
    日起至110年8月18日為警搜索查獲為止，在蝦皮購物網站持
    續販賣如附表一所示侵害商標權商品之行為，係於相近之時
    間、地點，以相同行為模式反覆持續為之，依一般社會健全
    觀念，客觀上難以強行分開，在刑法評價上，視為數個舉動
    之接續實施，論以接續犯。又被告以一行為同時侵害附表一
    所示商標權人之商標權，為同種想像競合犯，依刑法第55條
    之規定，從一重處斷。
㈢、爰審酌被告為賺取轉售仿冒商品之利潤，透過網路方式販售
    事實欄一所示商品，侵害商標權人之商標權，誠值非難，惟
    念及被告犯後始終坦承犯罪，尚知悔悟，犯後態度良好，兼
    衡被告前未曾經法院判處罪刑之素行紀錄（詳下述）、犯罪
    動機、被告販賣侵害商標權商品期間、販售商品數量及獲利
    程度、本案查獲侵害商標權商品數量暨其自述大學畢業之智
    識程度、目前擔任證券後勤人員，月薪約3萬元，已婚，家
    庭經濟狀況普通，現懷孕並需扶養1名2歲女兒之生活狀況（
    見本院卷第82頁）等一切情狀，量處如主文所示之刑，並諭
    知易科罰金之折算標準。
㈣、被告前未曾因故意犯罪受有期徒刑以上刑之宣告，有臺灣高
    等法院被告前案紀錄表在卷可稽（見本院卷第11頁），被告
    販賣侵害商品權商品，固有不該，惟其犯後自始坦承犯罪，
    尚知悔悟，本案係因其一時思慮欠周，致罹刑典，諒被告經
    此偵審程序及科刑宣告後，當知所警惕，信無再犯之虞，前
    開所宣告之刑，以暫不執行為適當，爰依刑法第74條第1項
    第1款規定宣告緩刑2年，以啟自新。又為使被告深切記取教
    訓，且能付出一己之力回饋於社會，並參酌檢察官及被告對
    緩刑負擔之意見（見本院卷第83頁），爰依刑法第74條第2
    項第4款之規定，諭知被告應於本判決確定翌日起1年內，向
    公庫支付3萬元，俾兼收啟新及惕儆之雙效。倘被告違反上
    開所定負擔情節重大，足認原宣告之緩刑難收其預期效果，
    而有執行刑罰之必要，依刑法第75條之1第1項第4款規定，
    得撤銷緩刑之宣告，併予敘明。　　
四、沒收
㈠、按侵害商標權、證明標章權或團體商標權之物品或文書，不
    問屬於犯罪行為人與否，沒收之，商標法第98條定有明文。
    扣案如附表二所示之物，均屬侵害商標權之商品，不問屬於
    被告與否，均依商標法第98條之規定宣告沒收。
㈡、按犯罪所得，屬於犯罪行為人者，沒收之，於全部或一部不
    能沒收或不宜執行沒收時，追徵其價額，刑法第38條之1第1
     項前段、第3項定有明文。被告於事實欄一所示期間販賣侵
    害商品權商品得款共計1600元等情，業據被告坦承不諱（見
    本院卷第63頁），此部分核屬其犯罪所得，爰依刑法第38條
    之1第1項前段、第3項之規定宣告沒收及追徵。
五、不另為無罪之諭知
㈠、公訴意旨雖以：被告於前揭時間、地點，除上開經本院認定
    有罪部分外，尚基於透過網路方式非法販賣、意圖販賣而公
    開陳列侵害商標權商品之犯意，在蝦皮購物網站上刊登販售
    如附表三編號1至3所示商品。因認被告此部分所為，亦涉犯
    商標法第97條後段之透過網路方式非法販賣侵害商標權之商
    品罪嫌等語。
㈡、然查：扣案如附表三所示掛鉤、金屬吊飾（鑰匙圈）、門簾
    等商品均非附表三「所涉侵害商標」欄所列商標（以下合稱
    系爭商標）所指定專用商品，有附表三「所涉侵害商標」欄
    所列商標單筆詳細報表在卷可參（見偵卷第129頁至第134頁
    ），而系爭商標註冊專用商品為第9類之眼鏡、電腦等相關
    設備、第16類之事務用品、第25類之衣著用品、第28類之玩
    具用品（詳如附表三「備註」欄所載），亦與附表三所示商
    品之原材料、用途、功能、行銷管道有別，則依一般商業習
    慣及社會觀念，尚難認附表三所示商品係系爭商標註冊使用
    商品之類似商品。至公訴人雖提出萬國法律事務所出具之侵
    害商標權真仿品比對報告為論據（見偵卷第135頁至第137頁
    ），然上開報告僅記載「日商連股份有限公司並未授權第三
    人製作此種設計類型之商品，故判斷為仿品」，並未具體說
    明附表三所示商品屬侵害系爭商標權商品之原因及依據，自
    難據以認定附表三所示商品為侵害系爭商標權之商品。從而
    ，縱被告於網站上陳列及販售上開商品，亦與商標法第97條
    之成立要件有間，此部分應為無罪之諭知，惟因此部分若構
    成犯罪與前揭有罪部分係實質上一罪之關係，爰不另為無罪
    之諭知。
據上論斷，應依刑事訴訟法第299條第1項前段，商標法第97條、
第98條，刑法第11條、第55條、第41條第1項前段、第74條第1項
第1款、第2項第4款、第38條之1第1項前段、第3項，判決如主文
。
本案經檢察官黃德松提起公訴，檢察官余秉甄到庭執行職務。　
中　　華　　民　　國　　111 　年　　8 　　月　　2 　　日
                   刑事第二庭　　 法  官  何松穎
以上正本證明與原本無異。
如不服本判決應於收受送達後20日內向本院提出上訴書狀，並應
敘述具體理由。其未敘述上訴理由者，應於上訴期間屆滿後20日
內向本院補提理由書(均須按他造當事人之人數附繕本) 「切勿
逕送上級法院」。
因疫情而遲誤不變期間，得向法院聲請回復原狀。
                                 書記官  張禹晨    
中　　華　　民　　國　　111 　年　　8 　　月　　2 　　日
附錄本案論罪科刑法條全文：
商標法第97條
明知他人所為之前二條商品而販賣，或意圖販賣而持有、陳列、
輸出或輸入者，處1年以下有期徒刑、拘役或科或併科新臺幣5萬
元以下罰金；透過電子媒體或網路方式為之者，亦同。　　　

附表一：
編號 商標註冊/審定號 商標圖案 商標權人 專用期限 商品名稱 1 第00000000號   日商三麗鷗股份有限公司 119/06/15 便當袋、便當盒、髮夾、拖鞋、紙杯墊、金屬製掛鉤、抹布、家庭用刀/叉/匙等物。 2 第00000000號    119/06/15 塑膠袋、擦澡巾、磁鐵等物。 3 第00000000號    119/06/15 塑膠製置物盒、水壺等物。 4 第00000000號    120/04/30 識別證套、枕套等物。 5 第00000000號    119/06/15 鑰匙圈（隨身之小裝飾品）等物。 6 第00000000號    119/11/15 門簾等物。 7 第00000000號（起訴書漏載，業經檢察官當庭補充）    112/11/30 門簾等物。 8 第00000000號 （起訴書漏載，業經檢察官當庭補充）   118/11/30 織物製或塑膠製窗簾等物。 9 第00000000號 （起訴書漏載，業經檢察官當庭補充）   112/11/15 門簾等物。 10 第00000000號    120/07/15 毛巾等物。 11 第00000000號    120/04/30 滑鼠墊等物。 12 第00000000號   日商連股份有限公司 114/02/15 票夾等物。 13 第00000000號   日商小學館集英社製作股份有限公司 117/03/31 衛生紙盒等物。 14 第00000000號    120/05/31 書套、商標吊牌等物（類似商品不織布製擦拭布）。 15 第00000000號    119/03/31 眼鏡及其組件等物（類似商品眼鏡盒）。 16 第00000000號    121/02/15 塑膠製盒等物。 17 第00000000號   日商．雙葉社股份有限公司 115/09/15 牙刷架等物。 18 第00000000號    113/07/15 筆袋等物。 19 第00000000號   日商森克斯股份有限公司 115/06/30 卡片護套等物（類似商品文具夾）。 20 第00000000號    116/02/28 塑膠製盒、非金屬製鑰匙圈等物。 21 第00000000號    115/09/30 餐具、清潔用抹布等物。 22 第00000000號    115/05/31 便當袋、手提包等物。 23 第00000000號    116/05/31 毛巾等物。 24 第00000000號    115/06/30 滑鼠墊等物。 25 第00000000號    121/01/15 塑膠製擺飾品等物。 
　　　
附表二：
編號 侵害商標權商品 數量 侵害商標 所憑證據 1 仿冒哆啦A夢商標圖案收納盒 1件 附表一編號16 ①經濟部智慧財產權註冊商標第00000000號之商標單筆詳細報表（見本院卷第43頁至第44頁）。 ②國際影視有限公司鑑定書（偵卷第37頁至第39頁）。 2 仿冒HELLO KITTY、MY MELODY商標圖案之收納袋（起訴書誤載為收納盒，業經檢察官當庭更正） 15件 附表一編號1、2 ①經濟部智慧財產權註冊商標第00000000號、第00000000號之商標單筆詳細報表（見偵卷第60頁至第75頁）。 ②萬國法律事務所所出具侵害商標權真仿品比對報告（見偵卷第116頁至第125頁）　 3 仿冒HELLO KITTY、LITTLE TWIN STARS商標圖案之收納盒 15件 附表一編號1、3 ①經濟部智慧財產權註冊商標第00000000號、第00000000號之商標單筆詳細報表（見偵卷第60頁至第67頁、第76頁至第84頁）。 ②萬國法律事務所所出具侵害商標權真仿品比對報告（見偵卷第116頁至第125頁）。　　 4 仿冒HELLO KITTY商標圖案之夾子（髮夾） 18件 附表一編號1 ①經濟部智慧財產權註冊商標第00000000號之商標單筆詳細報表（見偵卷第60頁至第67頁）。 ②萬國法律事務所所出具侵害商標權真仿品比對報告（見偵卷第116頁至第125頁） 5 仿冒HELLO KITTY商標圖案之鞋子（拖鞋） 4雙   6 仿冒HELLO KITTY商標圖案之掛勾 8件   7 仿冒HELLO KITTY商標圖案之杯墊 2件   8 仿冒HELLO KITTY商標圖案之拭淨布 26件   9 仿冒HELLO KITTY商標圖案之餐具組 2組   10 仿冒MY MELODY商標圖案之浴球（擦澡巾） 1件 附表一編號2 ①經濟部智慧財產權註冊商標第00000000號之商標單筆詳細報表（見偵卷第68頁至第75頁）。 ②萬國法律事務所所出具侵害商標權真仿品比對報告（見偵卷第116頁至第125頁）。 11 仿冒MY MELODY商標圖案之磁鐵 4件   12 仿冒LITTLE TWIN STARS商標圖案之水壺 4件 附表一編號3 ①經濟部智慧財產權註冊商標第00000000號之商標單筆詳細報表（見偵卷第76頁至第84頁）。 ②萬國法律事務所所出具侵害商標權真仿品比對報告（見偵卷第116頁至第125頁）　 13 仿冒HELLO KITTY商標圖案之卡套 7件 附表一編號4 ①經濟部智慧財產權註冊商標第00000000號之商標單筆詳細報表（見本院卷第85頁至第91頁）。 ②萬國法律事務所所出具侵害商標權真仿品比對報告（見偵卷第116頁至第125頁）　　 14 仿冒HELLO KITTY商標圖案之枕套 2件   15 仿冒HELLO KITTY商標圖案之吊飾 2件 附表一編號5 ①經濟部智慧財產權註冊商標第00000000號之商標單筆詳細報表（見偵卷第92頁至第101頁）。 ②萬國法律事務所所出具侵害商標權真仿品比對報告（見偵卷第116頁至第125頁）　　 16 仿冒HELLO KITTY商標、POCHACCO商標、POMPOMPURIN商標、babycinnamon商標圖案之門簾 4件 附表一編號6至9 ①經濟部智慧財產權註冊商標第00000000號、第00000000號、第00000000號、第00000000號號之商標單筆詳細報表（見偵卷第102頁至第105頁）。 ②萬國法律事務所所出具侵害商標權真仿品比對報告（見偵卷第116頁至第125頁）　　 17 仿冒HELLO KITTY商標圖案之毛巾 1件 附表一編號10  ①經濟部智慧財產權註冊商標第00000000號之商標單筆詳細報表（見偵卷第106頁至第109頁）。 ②萬國法律事務所所出具侵害商標權真仿品比對報告（見偵卷第116頁至第125頁）　　 18 仿冒HELLO KITTY商標圖案之滑鼠墊 1件 附表一編號11  ①經濟部智慧財產權註冊商標第00000000號之商標單筆詳細報表（見偵卷第110頁至第115頁）。 ②萬國法律事務所所出具侵害商標權真仿品比對報告（見偵卷第116頁至第125頁）　　 19 仿冒兔兔商標圖案之卡套（票夾） 1件 附表一編號12 ①經濟部智慧財產權註冊商標第00000000號之商標單筆詳細報表（見偵卷第130頁）。 ②萬國法律事務所所出具侵害商標權真仿品比對報告（見偵卷第136頁）　　 20 仿冒哆啦A夢商標圖案之面紙盒套 2件 附表一編號13 ①經濟部智慧財產權註冊商標第00000000號之商標單筆詳細報表（見偵卷第48頁至第49頁）。 ②國際影視有限公司鑑定書（偵卷第30頁至第36頁）。　 21 仿冒哆啦A夢商標圖案書套 1件 附表一編號14  ①經濟部智慧財產權註冊商標第00000000號之商標單筆詳細報表（見偵卷第50頁至第51頁）。 ②國際影視有限公司鑑定書（偵卷第30頁至第36頁）。　　 22 仿冒哆啦A夢商標圖案之拭淨布 5件   23 仿冒哆啦A夢商標圖案之卡套（吊牌） 2件   24 仿冒哆啦A夢商標圖案之 眼鏡盒 1件 附表一編號15 ①經濟部智慧財產權註冊商標第00000000號之商標單筆詳細報表（見偵卷第53頁）。 ②國際影視有限公司鑑定書（偵卷第30頁至第36頁）。　　 25 仿冒蠟筆小新商標圖案之掛勾（牙刷架） 3件 附表一編號17 ①經濟部智慧財產權註冊商標第00000000號之商標單筆詳細報表（見偵卷第55頁）。 ②國際影視有限公司鑑定書（偵卷第30頁至第36頁）。　　 26 仿冒蠟筆小新商標圖案 之包包（筆袋） 1件 附表一編號18 （起訴書誤載為註冊/審定號0000000號商標，業經檢察官當庭更正） ①經濟部智慧財產權註冊商標第00000000號之商標單筆詳細報表（見本院卷第41頁）。 ②國際影視有限公司鑑定書（偵卷第30頁至第36頁）。　　 27 仿冒角落小夥伴商標圖案之卡套 2件 附表一編號19 ①經濟部智慧財產權註冊商標第00000000號之商標單筆詳細報表（見偵卷第261頁）。 ②SAN-X鑑定報告書（偵卷第253頁）。　 28 仿冒角落小夥伴商標圖案之夾子（文具夾） 10件   29 仿冒角落小夥伴商標圖案之收納盒 8件 附表一編號20 ①經濟部智慧財產權註冊商標第00000000號之商標單筆詳細報表（見偵卷第257頁）。 ②SAN-X鑑定報告書（偵卷第253頁）。　 30 仿冒角落小夥伴商標圖案之吊飾（鑰匙圈） 4件   31 仿冒角落小夥伴商標圖案之餐具組 2組 附表一編號21 ①經濟部智慧財產權註冊商標第00000000號之商標單筆詳細報表（見偵卷第259頁）。 ②SAN-X鑑定報告書（偵卷第253頁）。 32 仿冒角落小夥伴商標圖案之拭淨布 12件（起訴書誤載為4件應予更正）   33 仿冒角落小夥伴商標圖案之收納袋 3件 附表一編號22 ①經濟部智慧財產權註冊商標第00000000號之商標單筆詳細報表（見偵卷第260頁）。 ②SAN-X鑑定報告書（偵卷第253頁）。　 34 仿冒角落小夥伴商標圖案之毛巾 1件 附表一編號23 ①經濟部智慧財產權註冊商標第00000000號之商標單筆詳細報表（見偵卷第258頁）。 ②SAN-X鑑定報告書（偵卷第253頁）。　 35 仿冒角落小夥伴商標圖案之滑鼠墊 1件 附表一編號24 ①經濟部智慧財產權註冊商標第00000000號之商標單筆詳細報表（見偵卷第256頁）。 ②SAN-X鑑定報告書（偵卷第253頁）。　 36 仿冒拉拉熊商標圖案之掛勾 4件 附表一編號25 ①經濟部智慧財產權註冊商標第00000000號之商標單筆詳細報表（見偵卷第264頁）。 ②SAN-X鑑定報告書（偵卷第253頁）。　 

附表三：
編號 扣案物名稱 數量 所涉侵害商標 1 仿冒LINE商標圖案金屬掛勾 9件 商標審定號00000000號、第00000000號、第00000000號 2 仿冒LINE商標圖案金屬吊飾（鑰匙圈） 1件 商標審定號00000000號、第00000000號 3 仿冒LINE商標圖案門簾 2件 商標審定號00000000號、第00000000號、第00000000號、第00000000號、第00000000號、第00000000號 【備註】 附表三「所涉侵害商標」欄所列商標之指定使用商品均如下： ①第9類：眼鏡；眼鏡組件；電話機；傳真機；電腦硬體；電腦軟體；錄放影機；電視機；音響；收音機；筆記型電腦保護套；平板電腦保護袋；滑鼠墊；電子辭典；口袋型計算機；可下載之音樂檔案；可下載之影像檔案；影音光碟；條碼閱讀機；數位相框；供手機下載之程式；USB快閃驅動器；IC卡；商品電子標籤；視訊遊戲卡匣；動畫片；運動用護目鏡。 ②第16類：事務用紙；衛生用紙；紙製餐巾；紙製桌布；紙製手帕；書籍；雜誌；圖畫；照片；印刷品；紙製容器；書寫用具；紙製裝飾品；地址戳印；貼紙；裁紙刀；活頁夾；票夾；印台；圖釘；修正帶（辦公用品）；文件夾；量角器（文具及辦公用品）；非遊戲用交換卡；相片架。 ③第25類：衣服；鞋；冠帽；襪子；長襪；雨衣；圍巾；領帶；頭巾；服飾用皮帶；腰帶；睡眠用眼罩。 ④第28類：玩具；運動用具；棋盤遊戲器具；遊戲紙牌；電子遊戲機；節慶裝飾用電子爆竹；照明用品及糖果除外之聖誕樹裝飾品；遊樂園用大型電動遊戲設備；游泳用浮標。